【裁判字號】    97,審訴,1895
【裁判日期】    970917
【裁判案由】    毒品危害防制條例
【裁判全文】
臺灣桃園地方法院刑事判決            97年度審訴字第1895號
公  訴  人  臺灣桃園地方法院檢察署檢察官
被      告  甲○○
指定辯護人  本院公設辯護人  陳瑞明
上列被告因毒品危害防制條例案件，經檢察官提起公訴（97年度
毒偵字第2252號、第2253號、第2254號），嗣被告於準備程序進
行中為有罪之陳述，經本院合議庭裁定由受命法官獨任進行簡式
審判程序後，聲請改依協商程序而為判決，本院判決如下：
    主  文
甲○○施用第一級毒品，處有期徒刑柒月，扣案之海洛因壹包連
同包裝袋壹只（毛重零點公克，因鑑驗使用零點零貳公克）沒
收銷燬之；又施用第一級毒品，處有期徒刑柒月，扣案之海洛因
壹包連同包裝袋壹只（毛重零點肆公克，因鑑驗使用零點零貳公
克）沒收銷燬之；又施用第一級毒品，處有期徒刑柒月，扣案之
注射針筒肆支均沒收。應執行有期徒刑壹年陸月，扣案之海洛因
壹包連同包裝袋壹只（毛重零點公克，因鑑驗使用零點零貳公
克）、海洛因壹包連同包裝袋壹只（毛重零點肆公克，因鑑驗使
用零點零貳公克）均沒收銷燬之，注射針筒肆支均沒收。
    事實及理由
一、本件被告所犯係死刑、無期徒刑或最輕本刑為3 年以上有期
    徒刑以外之罪，其於準備程序中就被訴事實為有罪之陳述，
    經本院告知簡式審判程序之旨，並聽取公訴人、被告及辯護
    人之意見後，爰依刑事訴訟法第273 條之1 第1 項規定合議
    裁定由受命法官獨任進行簡式審判程序。
二、被告甲○○前有毒品危害防制條例前科（不構成累犯），其
    前於民國94年間，因施用毒品案件，經本院以94年度毒聲字
    第237 號裁定送觀察、勒戒後，認有繼續施用毒品傾向，再
    經本院以94年度毒聲字第413 號裁定令入戒治處所施以強制
    戒治，於94年11月7 日釋放出所，並經臺灣桃園地方法院檢
    察署檢察官於94年11月14日以94年度戒毒偵字第432 號為不
    起訴處分確定。詎仍未戒除毒癮，明知海洛因係業經公告列
    為毒品危害防制條例第2 條第2 項第1 款之第一級毒品，不
    得非法持有、施用，竟分別基於施用第一級毒品海洛因之犯
    意，(一)於96年9 月13日上午8 時許，在桃園縣楊梅鎮○○街
    189 巷39號12樓住處，施用第一級毒品海洛因1 次。嗣於同
    日15時許，在桃園縣平鎮市○○路○○段375 巷口為警查獲
    ，並扣得其所有之海洛因1 包連同包裝袋1 只（毛重0.3 公
    克，因鑑驗使用0.02公克）。(二)又於96年9 月19日上午8 時
    許，在上址住處，施用第一級毒品海洛因1 次。嗣於同日20
    時許，在桃園縣楊梅鎮○○街189 巷五守國宅守衛室旁為警
    查獲，並扣得其所有之海洛因1 包連同包裝袋1 只（毛重0.
    4 公克，因鑑驗使用0.02公克）及與本案無關之包裝紙紙袋
    1 個。(三)於96年10月3 日某時，在上址住處，施用第一級毒
    品海洛因1 次。嗣於同日20時45分許，在上址為警查獲，並
    扣得其所有供（但非專供）施用第一級海洛因所用之注射針
    筒4 支。案經桃園縣政府警察局平鎮分局報請臺灣桃園地方
    法院檢察署檢察官偵查後起訴。
三、證據名稱：
  (一)被告於偵訊及本院準備程序中之自白。
  (二)台灣檢驗科技股份有限公司濫用藥物尿液檢驗報告暨桃園縣
    政府警察局平鎮分局被採尿人尿液暨毒品真實姓名與編號對
    照表、台灣檢驗科技股份有限公司濫用藥物尿液檢驗報告暨
    桃園縣政府警察局平鎮分局被採尿人姓名編號對照表、台灣
    檢驗科技股份有限公司濫用藥物尿液檢驗報告暨桃園縣政府
    警察局平鎮分局被採尿人尿液暨毒品真實姓名與編號對照表
    各1 份、台灣檢驗科技股份有限公司濫用藥物檢驗報告2 紙
    附卷可稽。
  (三)扣案之海洛因1 包連同包裝袋1 只（毛重0.3 公克，因鑑驗
    使用0.02公克）、海洛因1 包連同包裝袋1 只（毛重0.4 公
    克，因鑑驗使用0.02公克）、注射針筒4 支可資佐證。
四、本件經檢察官與被告於審判外達成協商之合意且被告已認罪
    ，其合意內容為：就其3 次施用第一級毒品部分，被告願受
    科刑範圍各為有期徒刑7 月、7 月、7 月，應執行有期徒刑
    1 年6 月。經查，上開協商合意並無刑事訴訟法第455 條之
    4 第1 項所列情形之一，檢察官聲請改依協商程序而為判決
    ，本院爰不經言詞辯論，於協商合意範圍內為協商判決，合
    予敘明。
五、扣案之海洛因1 包連同包裝袋1 只（毛重0.3 公克，因鑑驗
    使用0.02公克）、海洛因1 包連同包裝袋1 只（毛重0.4 公
    克，因鑑驗使用0.02公克），經分別送台灣檢驗科技股份有
    限公司鑑定結果，確含有海洛因成分，有台灣檢驗科技股份
    有限公司濫用藥物檢驗報告2 紙在卷可稽，均應依毒品危害
    防制條例第18條第1 項前段規定，沒收銷燬之；包裹第一級
    毒品海洛因之包裝袋與前開毒品無從完全剝離，併依毒品危
    害防制條例第18條第1 項前段規定沒收銷燬之。另扣案之注
    射針筒4 支，係被告所有，供其施用（但非專供）第一級毒
    品海洛因所用之物，業據其自承在卷，均應依刑法第38條第
    1 項第2 款規定，宣告沒收。至扣案之包裝紙紙袋1 個與本
    案無關，本院毋庸宣告沒收，附此敘明。
六、應適用之法條：刑事訴訟法第273 條之1 第1 項、第455 條
    之4 第2 項、第455 條之8 ，毒品危害防制條例第10條第1
    項、第18條第1 項前段，刑法第11條、第51條第5 款、第38
    條第1 項第2 款。
七、本判決除有刑事訴訟法第455 條之4 第1 項第1 款、第2 款
    、第4 款、第6 款、第7 款所定情形之一，或違反同條第2
    項規定者外，不得上訴。
八、如不服本件判決，得自收受判決送達之日起10日內，向本院
    提出上訴書狀，上訴於第二審法院。
本案經檢察官潘怡華到庭執行職務。
中    華    民    國    97    年    9     月    17    日
                  刑事庭    法  官  徐  培  元
以上正本證明與原本無異。
                            書記官  楊  美  慧
中    華    民    國    97    年    9     月    17    日
附錄本件論罪科刑法條：
毒品危害防制條例第10條
施用第一級毒品者，處六月以上五年以下有期徒刑。
施用第二級毒品者，處三年以下有期徒刑。


司法院資訊處製作；財團法人民間司法改革基金會備份。
